【裁判字號】    97,易,1272
【裁判日期】    970604
【裁判案由】    竊盜
【裁判全文】
臺灣臺中地方法院刑事判決              97年度易字第1272號
公  訴  人  臺灣臺中地方法院檢察署檢察官
被      告  甲○○
                    （現羈押於臺灣臺中看守所）
上列被告因竊盜案件，經檢察官提起公訴（97年度偵字第2906號
），茲被告於準備程序中就被訴事實為有罪之陳述，於聽取當事
人之意見後，由本院裁定進行簡式審判程序，判決如下：
    主    文
甲○○竊盜，累犯，處有期徒刑肆月，減為有期徒刑貳月；又犯
攜帶兇器、毀壞安全設備竊盜罪，累犯，處有期徒刑柒月；又犯
攜帶兇器、毀壞安全設備竊盜罪，累犯，處有期徒刑柒月。應執
行有期徒刑壹年貳月。
    犯罪事實及理由
一、甲○○曾於民國89年間，因竊盜、搶奪案件，經臺灣高等法
    院臺中分院分別判處有期徒刑1 年、2 年8 月確定，並定應
    執行有期徒刑3 年6 月，於91年12月17日因縮短刑期假釋出
    監，甫於93年1 月3 日因保護管束期滿未經撤銷假釋，視為
    執行完畢。詎其仍不知悔改，竟意圖為自己不法之所有，先
    後為下列竊盜行為：
(一)、96年2 月15日上午10時許，甲○○利用丙○○之姪女乙○○
    （即其當時之女友）邀其至臺中縣龍井鄉○○○路101 巷66
    號住處作客之機會，徒手竊取乙○○放在房內之金戒指1 只
    得手。後於96年7 月6 日，持該金戒指至不知情之蔡麗薰負
    責管理位在臺中縣沙鹿鎮○○路373 號之欣欣當舖典當，得
    款新臺幣（下同）1600元，供己花用。
(二)、96年6 月20日下午2 時許，騎乘乙○○所有、借其使用之車
    牌號碼KBO-182 號機車，至上開乙○○與丙○○之住處，並
    攜帶其所有客觀上足以對人之生命、身體、安全造成危險性
    ，並可供作兇器使用之螺絲起子1 支，先利用向乙○○借用
    之該串機車鑰匙所包含之該住處大門鑰匙開啟大門進入，再
    以上開螺絲起子毀壞屬安全設備之房門門鎖後（無故侵入住
    宅及毀損部分未據告訴），竊取房間內丙○○所有之現金5
    萬3000元、金牌4 塊得手，嗣加以變賣後供己花用，並將上
    開螺絲起子予以丟棄（未扣案）。
(三)、96年10月2 日下午2 時許，以同上開手法，持乙○○所有之
    住處大門鑰匙，開啟大門進入後，再持其所有客觀上足以對
    人之生命、身體、安全造成危險性，並可供作兇器使用之螺
    絲起子1 支（與上開螺絲起子非同一）破壞屬安全設備之房
    門門鎖後（無故侵入住宅及毀損部分未據告訴），竊取房間
    內丙○○所有及管領之現金3 萬5000多元、金戒指1 只、金
    項鍊1 條及金手錶1 支等財物得手，變賣後供己花用，後並
    將該螺絲起子1 支丟棄（未扣案）。
    嗣經警據報前往丙○○上開住處勘驗，採得可疑指紋送往內
    政部警政署刑事警察局鑑驗，發現與該局檔存之甲○○指紋
    卡之左小、左環、左拇及右小指指紋相符而查知上情。
二、本案證據：被告甲○○典當物品收據照片、當舖業者典當紀
    錄、被告口卡片1 、臺中縣警察局烏日分局犁份派出所複式
    指認表、被害人乙○○之車籍查詢基本資料詳細畫面、現場
    勘察報告、案現場照片26幀、勘察採證同意書、犯罪現場分
    析表、刑事案件證物採驗紀錄表、內政部警政署刑事警察局
    指紋鑑驗書 、被告指紋卡片等附卷可稽。
三、核被告所為，就犯罪事實欄一(一)部分，係犯刑法第320 條第
    1 項之普通竊盜罪；就犯罪事實欄一(二)、(三)部分，均係犯刑
    法第321 條第1 項第2 、3 款之於攜帶兇器、毀壞安全設備
    竊盜罪。上開3 罪，犯意各別，行為互殊，應予分論併罰。
    被告曾於89年間，因竊盜、搶奪案件，經臺灣高等法院臺中
    分院分別判處有期徒刑1 年、2 年8 月確定，並定應執行有
    期徒刑3 年6 月，於91年12月17日因縮短刑期假釋出監，甫
    於93年1 月3 日因保護管束期滿未經撤銷假釋，視為執行完
    畢，有臺灣臺中地方法院檢察署刑案資料查註紀錄表、臺灣
    高等法院被告前案紀錄表附卷可稽，其於5 年以內故意再犯
    本件有期徒刑之罪，為累犯，均應依刑法第47條第1 項之規
    定，加重其刑。爰審酌被告已有竊盜前科，素行不佳，竟再
    行竊，犯罪動機、目的均可議，對被害人等造成損害，持兇
    器行竊之潛在危險性較高，自不宜輕縱，惟念其所竊得物品
    數量非鉅，且被告犯後已坦認犯行，態度尚稱良好等一切情
    狀，分別量處如主文所示之刑及定其應執行刑，以示懲儆。
    又被告就犯罪事實欄一(一)之犯罪時間，係於96年4 月24日以
    前，合於中華民國96年罪犯減刑條例規定基準日之前，應依
    該條例第2 第1 項第3 款之規定，減其刑期二分之一。末查
    ，前揭被告所有供犯案之螺絲起子共2 支，未據扣案，且非
    違禁物，為免將來執行之困難，爰不予以宣告沒收。
四、至檢察官起訴書中雖請求諭知被告應於刑之執行前，令入勞
    動場所強制工作等語，然保安處分係對受處分人將來之危險
    性所為拘束其身體、自由之處置，以達教化與治療之目的，
    為刑罰之補充制度，本諸法治國家保障人權之原理及刑法之
    保護作用，其法律規定之內容，應受比例原則之規範，使保
    安處分之宣告，與行為人所為行為之嚴重性，行為人所表現
    之危險性，及對行為人未來行為之期待性相當，司法院大法
    官會議釋字第471 號解釋可資參照。查本案被告所竊財物非
    鉅，犯罪時日非長，次數非甚多，而被告先前竊盜前科，係
    於89年間所犯，距本案犯罪時間已有相當時日，亦難認定被
    告已具有犯罪習慣，且被告犯後已坦承犯罪，足見尚有悔意
    ，本院因認對被告宣告適當之刑事處分，足對其產生矯正策
    勵之作用，尚無再併予宣告強制工作之必要，附此敘明。
五、依刑事訴訟法第273 條之1 第1 項、第299 條第1 項前段、
    第310 條之2 、第454 條第1 項，刑法第320 條第1 項、第
    321 條第1 項第2 、3 款、第47條第1 項、第51條第5 款，
    刑法施行法第1 條之1 第1 項、第2 項前段，中華民國96年
    罪犯減刑條例第2 條第1 項第3 款、第7 條，判決如主文。
中    華    民    國    97    年    6     月    4     日
                  刑事第十五庭  法  官  蔡美華
上正本證明與原本無異。
如不服本判決，應於收受送達後10日內向本院提出上訴書狀（應
敘述具體理由並附繕本）。
上訴書狀如未敘述理由，應於上訴期間屆滿後20日內補提理由書
於本院。
                                書記官  劉家瑜
中    華    民    國    97    年    6     月    4     日
附錄論罪科刑法條
中華民國刑法第320條第1項
意圖為自己或第三人不法之所有，而竊取他人之動產者，為竊盜
罪，處5 年以下有期徒刑、拘役或5 百元以下罰金。
中華民國刑法第321條第1項第2、3款
犯竊盜罪而有左列情形之一者，處 6 月以上、 5 年以下有期徒刑：
二  毀越門扇、牆垣或其他安全設備而犯之者。
三  攜帶兇器而犯之者。


司法院資訊處製作；財團法人民間司法改革基金會備份。
